臺灣南投地方法院民事小額判決
111年度投小字第75號
原      告  中國信託商業銀行股份有限公司




法定代理人  利明献  

訴訟代理人  高義欽  

被      告  陳世鴻  

上列當事人間請求清償債務事件，本院於民國111年3月17日言詞
辯論終結，判決如下：
    主      文
被告應給付原告新臺幣3萬9,706元，及自民國110年4月30日起至
民國110年5月20日止，按週年利率百分之17.59計算之利息，暨
自民國110年5月21日起至清償日止，按週年利率百分之16計算之
利息。
訴訟費用新臺幣1,000元由被告負擔。
本判決得假執行。
    事實及理由
壹、程序事項：
    按訴狀送達後，原告不得將原訴變更或追加他訴，但擴張或
    減縮應受判決事項之聲明者，不在此限（民事訴訟法第255
    條第1項第3款）。經查，原告起訴聲明第1項原以：被告應
    給付原告新臺幣（下同）4萬7,996元，及其中3萬9,706元自
    民國110年11月23日至清償日止，按週年利率百分之16計算
    之利息。嗣原告於民國111年3月11日具狀變更訴之聲明如主
    文第1項所示，核屬減縮應受判決事項之聲明，合於首揭規
    定，應予准許。
貳、實體事項：
一、原告主張：被告前與原告締結信用貸款契約（下稱系爭契約
    ）而借款12萬元，約定自107年8月31日至110年8月31日止，
    按月清償本息，利息依原告定儲利率指數（現為0.79％）加
    碼週年利率16.8％計算，若未清償則全部債務視為到期。詎
    被告於未依約履行繳款義務，尚積欠本金新臺幣（下同）3
    萬9,706元及利息（下稱系爭債權）未清償。原告爰依系爭
    契約及消費借貸之法律關係提起本件訴訟等語。並聲明如主
    文第1項所示。
二、被告則以：就原告主張對被告有系爭債權存在不爭執，僅稱
    其不知如何答辯等詞資為抗辯。並聲明：原告之訴駁回。
三、法院得心證理由：
　　㈠原告上開主張，業據其提出與所述相符之系爭契約書及約
      定書、放款帳戶利率查詢、放款帳戶還款交易明細、催收
      紀錄為證（本院卷第63-65、71-89頁），為被告所不爭執
      ，本院依調查證據之結果，堪信原告前揭主張為真實。
　　㈡從而，原告本於系爭契約及消費借貸之法律關係，請求被
      告給付如主文第1項所示之金額及利息，為有理由，應予
      准許。
四、本件係就民事訴訟法第436條之8第1項規定，適用小額程序
    所為被告敗訴之判決，依同法第436條之20規定，應依職權
    宣告假執行。
五、訴訟費用負擔之依據：民事訴訟法第78條。 
中　　華　　民　　國　　111 　年　　3 　　月　　31　　日
                  南投簡易庭  法  官  鄭煜霖
以上為正本係照原本作成。
如不服本判決，應於送達後20日內，向本院提出上訴狀，並表明
上訴理由（上訴理由應表明：㈠原判決所違背之法令及具體內容
；㈡依訴訟資料可認為原判決有違背法令之具體事實），如於本
判決宣示後送達前提起上訴者，應於判決送達後20日內補提上訴
理由書（須附繕本），如未於上訴後20日內補提合法上訴理由書
，法院得逕以裁定駁回上訴；並向本院繳足上訴裁判費（如委任
律師提起上訴，請注意民事訴訟法施行法第9條規定）。
中　　華　　民　　國　　111 　年　　3 　　月　　31　　日
　　　　　　　　　　　　　　　書記官  洪妍汝